【裁判字號】    88,易,1104
【裁判日期】    890711
【裁判案由】    竊盜
【裁判全文】
臺灣新竹地方法院刑事判決                        八十八年度易字第一一四號
    公  訴  人  臺灣新竹地方法院檢察署檢察官
    被      告  戊○○
    被      告  乙○○
右列被告因竊盜案件，經檢察官提起公訴（八十八年度偵字第七七八一號、第七八五
六號），本院判決如左‥
    主  文
戊○○結夥三人以上攜帶兇器毀越安全設備竊盜，累犯，處有期徒刑拾月。
乙○○結夥三人以上攜帶兇器毀越安全設備竊盜，處有期徒刑伍月。
    事  實
一、戊○○曾有違反麻醉藥品管理條例等前科，最後一次因傷害案件，經本院以八十
    七年度易字第四號判處有期徒刑六月，甫於八十八年一月二十四日執行完畢，猶
    不知悔改，復結夥乙○○、丁○○、丙○○（後二人另行審結，均已成年）共四
    人，基於意圖為自己不法所有之犯意聯絡，由丙○○駕駛自小貨車，載同其他三
    人，於八十八年十月二十二日夜間十時許，駕車行至新竹縣關西鎮金山里十五鄰
    一號之一馬武督礦場辦公室，乘該處夜間無人看管之際，由戊○○以現場拾獲之
    客觀上足供兇器使用之鐵條、乙○○則取丙○○車內之拔釘器，撬壞該辦公室之
    鐵窗，丁○○以其所有之鐵剪剪斷鐵窗鐵條之方式，踰越該為安全設備之鐵窗侵
    入該辦公室後，四人共同以徒手搬運辦公室內負責人甲○○所有之客廳桌椅組一
    組、餐桌椅二張、電視機一台、電視櫃一張、電飲水機一台、電暖爐一個、電鋸
    一具、辦公桌一張、抽水馬達一個、起重工具一組、電子鍋一個、燒氧氣管線、
    發報器二個、千斤頂二組（共價值約新台幣七萬元）等物品。嗣由戊○○、乙○○將竊得之辦公桌、電暖爐、電飲水機、電鋸、抽水馬達等以新台幣三千元之低
    價賣予不知情之戴昌皓（已據公訴人為不起訴處分，又起訴書誤為戴昌齙），得
    款四人共同花用。旋經警於同年十一月一日下午三時許，在新竹縣關西鎮上南片
    五二號戊○○住處，查獲電視機等部分贓物，始查知上情。
二、案經新竹縣警察局新埔分局報告臺灣新竹地方法院檢察官偵查起訴。
    理  由
一、訊據被告乙○○、戊○○，除否認明知上開物品係他人所有，均辯稱：原以為上
    述辦公室內之物品係他人廢棄不用者外，餘均坦白承認，互核二人之自白與同案
    被告丙○○所述大致相符，並據被害人甲○○於警訊（偵字七八六五號卷第十九
    頁）、本院八十九年三月十五日訊問結證在卷、購買贓物之載昌皓於警訊及檢察
    官偵查中指述明確；此外並有贓物認領保管收據二紙（見上述偵卷二三頁）在卷
    足憑。被告二人雖以右揭情詞置辯，然查：上開礦場辦公室外觀尚新，不會很老
    舊，且均有上鎖等情，業據被害人甲○○於本院訊問時結證屬實，參以被告二人
    與丁○○、丙○○均係以鐵條、拔釘器、鐵剪等撬壞該處之鐵窗之方式侵入，且
    所竊之物部分已價賣他人得款花用，該等物品均係有價值之物，是上開辦公室並
    非他人廢棄不用者，且辦公室之物品均係有金錢價值之財物，此應為被告二人所
    明知，顯見被告二人確有竊取他人物品之故意無疑；是被告二人上述辯詞，顯係
    事後卸責之詞，不足採信，罪證明確，犯行均堪以認定。
二、按上開鐵條、拔釘器既可撬壞鐵窗上鐵條，鐵剪足以剪斷該鐵條，顯見客觀上均
    足供兇器使用，又鐵窗具有防閑之作用，係屬安全設備；核被告二人所為，係犯
    刑法第三百二十一條第一項第二款、第三款、第四款之結夥三人以上攜帶兇器毀
    越安全設備竊盜犯行，被告二人與丁○○、丙○○四人就上揭犯行，有犯意之聯
    絡及行為之分擔，皆為共同正犯；查被告戊○○曾因傷害案件，經本院以八十七
    年度易字第四號判處有期徒刑六月，甫於八十八年一月二十四日執行完畢，有卷
    附台灣高等法院被告全國前案紀錄表可按，其受有期徒刑之執行完畢，五年以內
    再犯有期徒刑以上之罪，為累犯，依法加重其刑。又被告二人與丁○○，於行竊
    時有攜帶客觀上足供兇器使用之鐵條、拔釘器、鐵剪等物，已如前述，公訴人漏
    未記載此事實，應予補充。爰審酌被告羅吉戊○○有多次違反麻醉藥品管理條例
    等前科，被告乙○○，亦曾因違反毒品危害防制條例，經送觀察勒戒，有台灣高
    等法院被告全國前案紀錄表可按，二人均素行不佳及犯案之手段、危害之程度、
    所得之財物等一切情狀，量處如主文所示之刑。又作案用之鐵條係被告戊○○所
    拾得，不屬其所有，拔釘器、鐵剪雖係被告丁○○所有，業據被告乙○○供明在
    卷，且為供犯罪所用之物，然既未扣案，未免執行困難，爰均不予宣告沒收，併
    此敘明。
三、丁○○、丙○○部分另行審結。
四、據上論斷，應依刑事訴訟法第二百九十九條第一項前段，刑法第二十八條、第三
    百二十一條第一項第二款、三款、第四款、第四十七條，判決如主文。
本案經檢察官林李嘉到庭執行職務。
中      華      民      國    八十九    年      七      月     十一     日
                                臺灣新竹地方法院刑事第一庭
                                      法  官    滕  治  平
右正本證明與原本無異。
如不服本判決，應於送達後十日內向本院提出上訴狀（應附繕本），上訴於台灣高等
法院。
                                      書記官    彭  玟  源
中      華      民      國    八十九    年      七      月     十一     日
刑法第三百二十一條
犯竊盜罪而有左列情形之一者，處六月以上五年以下有期徒刑。
第一款：於夜間侵入住宅或有人居住之建築物、船艦，或隱匿其內而犯之者。
第二款：毀越門扇、牆垣或其他安全設備而犯之者。
第三款：攜帶兇器而犯之者。
第四款：結夥三人以上而犯之者。
第五款：乘火災、水災或其他災害之際而犯之者。
第六款：在車站或埠頭而犯之者。
前項之未遂犯罰之。


司法院資訊處製作；財團法人民間司法改革基金會備份。
